【裁判字號】    90,易,2477
【裁判日期】    901130
【裁判案由】    賭博
【裁判全文】
臺灣桃園地方法院刑事判決                          九十年度易字第二四七七號
    公訴人  臺灣桃園地方法院檢察署檢察官
    被  告  乙○○
            甲○○
右列被告等因賭博案件，經檢察官聲請簡易判決處刑（八十九年度偵字第九一一六號
），經本院改用通常程序審理，判決如左：
    主  文
乙○○共同以賭博為常業，處有期徒刑參月，如易科罰金以參佰元折算壹日，扣案之
電動機具「水果盤」、「彈珠台」各壹台、現金新臺幣捌佰元、代幣柒佰玖拾陸枚及
彩券貳仟零陸張均沒收。
甲○○無罪。
    事  實
一、乙○○與王德義（公訴人對之誤為不起訴處分）基於以賭博為常業之犯意聯絡，
    自民國（下同）八十九年五月十七日起受僱於王德義（起訴書誤載為甲○○）在
    桃園縣八德市○○街一三八巷二號所開設「民享便利商店」內擔任店員，由王德
義在上開店內擺設電動機具「水果盤」、「彈珠台」各乙台，並由乙○○負責以
    新台幣（下同）十元兌換代幣乙枚之比例，兌換代幣予不特定客人，再由該不特
    定客人以代幣投入上開電動機具後（代幣乙枚顯示分數為一百分），押注不等分
    數選取花色，如跑中所選花色者，可依不等倍數贏得分數，如未跑中者，則所押
    注之分數均歸王德義所有，如不玩者，所餘分數均得由上開電動機具內退出同額
    彩票，並得持向乙○○以每十分兌換一元之比例兌換回現金之方式，與不特定客
    人進行賭博之行為，並以之為常業。嗣於八十九年六月二日晚上七時十五分許，
    經警喬裝賭客後在上址當場查獲賭客甲○○（起訴書誤載其為乙○○之僱用老板
    ）及上開電動機具「水果盤」、「彈珠台」各乙台、現金賭資八佰元、代幣七百
    九十六枚及彩券二千零六張。
二、案經桃園縣警察局八德分局報請臺灣桃園地方法院檢察署檢察官偵查起訴。
    理  由
一、右揭事實業據被告乙○○迭次於警訊中及本院審理時坦承不諱，核與被告甲○○
    迭次次警訊中及本院審理時供述之情節及證人王德義於警訊中證述之情節，均相
    符合，復有現場紀錄乙紙、現場照片二紙及扣案之上開電動機具「水果盤」、「
    彈珠台」各乙台、現金八佰元、代幣七百九十六枚、彩券二千零六張，在卷可稽
    ，足堪認定。被告犯行已臻明確，應予依法論科。
二、查被告乙○○於右揭時地受僱王德義擔任上開商店之店員，負責兌換代幣及現金
    予不特定客人，顯係賴此業務維持其日常生活，核被告乙○○所為，係犯刑法第
    二百六十七條之常業賭博罪。公訴人以被告乙○○上開所為，係犯刑法第二百六
    十六條第一項前段之賭博罪嫌，揆諸上述，容有誤會，應依刑事訴訟法第三百條
    之規定，變更公訴人原起訴被告乙○○所引應適用之法條；被告乙○○上開犯罪
    後，刑法第四十一條易科罰金之規定，業於九十年一月十日經修正公布（同年月
    十二日起生效施行），應依刑法第二條第一項前段之規定，從修正後刑法第四十
    一條第一項前段之規定處斷，合先敘明。被告乙○○就所犯上開之罪與王德義間
    ，有犯意聯絡及行為分擔，為共同正犯。爰審酌被告乙○○明知王德義在上開商
    店內擺設上開電動機具供不特定客人把玩，並與之進行賭博財物之行為，竟仍受
    僱王德義擔任店員，負責兌換代幣及現金予不特定客人，已損及社會之善良風氣
    、財產安全及被告乙○○犯罪後之態度等一切情狀，量處如主文所示之刑，並諭
    知易科罰金之折算標準，以資儆懲。至於扣案之上開電動機具「水果盤」、「彈
    珠台」各乙台、代幣七百九十六枚及彩券二千零六張，均為當場賭博之器具，另
    扣案之上開現金八百元，則為在兌換籌碼處之財物，均據被告乙○○供承在卷，
    應依刑法第二百六十六條第二項之規定，均宣告沒收之。
三、本件公訴意旨略以：被告甲○○自八十九年五月十七日起僱用被告乙○○在其所
    開設上開商店內擔任店員，並擺設上開電動機具「水果盤」、「彈珠台」各乙台
    ，由被告乙○○負責以十元兌換代幣乙枚之比例，兌換代幣予不特定客人，再由
    該不特定客人以代幣投入上開電動機具後（代幣乙枚顯示分數為一百分），押注
    不等分數選取花色，如跑中所選花色者，可依不等倍數贏得分數，如未跑中者，
    則所押注之分數均歸被告甲○○所有，如不玩者，所餘分數均得由上開電動機具
    內退出同額彩票，並得持向被告乙○○以每十分兌換一元之比例兌換回現金之方
    式，與不特定客人進行賭博之行為，因認被告甲○○涉有刑法第二百六十六條第
    一項前段之賭博罪嫌云云。按「犯罪事實應依證據認定之，無證據不得推定其犯
    罪事實」，刑事訴訟法第一百五十四條定有明文。訊據被告甲○○堅決否認右揭
    犯行，辯稱：伊係於右揭時地前往把玩上開電動具，始遭警查獲，上開商店及電
    動機具均非伊所開設及擺設，亦未曾僱用乙○○擔任店員等語。經查：上開商店
    及電動機具「水果盤」、「彈珠台」各乙台，均係王德義所開設及擺設，被告乙
    ○○亦係受僱王德義等情，業據被告甲○○迭次於警訊中及本院審理時供述明確
    ，核與被告乙○○迭次於警訊中及本院審理時供述之情節及證人即查獲警員郭胤
    慶於本院審理時證述「....，我們是由一位員警喬裝賭客進去，在該員警兌換現
    金時我們才進去，當時在場只有被告邱（即被告乙○○）及王（即被告甲○○）
    在場，被告王是賭客，王德義是老板（見本院卷九十年十一月十六日筆錄）」等
    語，均相符合，是被告甲○○於右揭時地遭警查獲時，顯係屬把玩上開電動機具
    之客人而已，上開商店及電動機具均非由被告甲○○所開設及擺設，而被告乙○
    ○亦係受僱王德義（王德義上開犯行應由檢察官另行偵查處理，而不受上開不起
    訴處分效力之拘束），亦非被告甲○○等情，均堪認定，是公訴人誤以上開商店
    及電動機具均係由被告甲○○所開設及擺設，並僱用被告乙○○擔任上開商店店
  員云云，揆諸上述，容有誤會，均不足採信。此外，復查無其他積極事證足資證
    明被告甲○○確有公訴人所指上開犯行，自屬不能證明被告甲○○上開犯罪，應
    依刑事訴訟法第四百五十一條之一第四項但書第三款、第四百五十二條之規定，
    將本件改用通常程序審理，並依刑事訴訟法第三百零一條第一項前段之規定，諭
    知被告甲○○無罪之判決。至於被告甲○○於右揭時地把玩上開電動機具而遭警
    查獲乙情，是否另涉有刑法第二百六十六條第一項前段之賭博罪嫌，則應由檢察
    官另行偵查起訴，附此敘明。
據上論斷，應依刑事訴訟法第二百九十九條第一項前段、第三百條、第三百零一條第
一項前段、第四百五十一條之一第四項但書第三款、第四百五十二條，刑法第二條第
一項前段、第二十八條、第二百六十七條、第二百六十六條第二項、修正後第四十一
條第一項前段，罰金罰鍰提高標準條例第一條前段、第二條，判決如主文。
本案經檢察官李山明到庭執行職務
中      華      民      國      九十      年      十一    月    三十    日
                          臺灣桃園地方法院刑事第四庭
                              法  官  林  晏  鵬
右正本證明與原本無異。
如不服本判決，應於判決送達後十日內向本院提出上訴狀( 應附繕本 )，上訴於
臺灣高等法院。
                              書記官  張  雅  慧
中        華        民        國   九十   年   十二   月    三    日
附錄法條：刑法第二百六十七條
刑法第二百六十七條
以賭博為常業者，處二年以下有期徒刑，得併科一千元以下罰金。


司法院資訊處製作；財團法人民間司法改革基金會備份。
